---
title: "Target 6 indicator"
date: 2026-03-15T09:00:00
bibliography: ../references.bib
link-citations: TRUE
thema: 
  - Invasieve soorten
  - Flora & Fauna
keywords:
  - uitheemse soorten
lang: nl
tab: indicator
verantwoordelijke:
- Jasmijn Hillaert (jasmijn.hillaert@inbo.be)
- Tim Adriaens (tim.adriaens@inbo.be)
output: html_document
---

```{r setup, include=FALSE}
library(knitr)
opts_chunk$set(
  message = FALSE,
  warning = FALSE,
  echo = FALSE
)
library(git2rdata)
library(plotly)
library(tidyverse)
library(INBOtheme)
library(htmlwidgets)

set.seed(20200520)
setWidgetIdSeed(20200520)
conflicted::conflicts_prefer(dplyr::filter)
```

```{r data_inlezen1}
url1 <- 'https://raw.githubusercontent.com/inbo/Target6/refs/heads/Flanders/reporting_Flanders_2026/output/estimated_rates_solow_costello_effective_annual_rates.csv'
data <- read.csv(url1)
names(data) <- c('jaar', 'effective_simulated_rate', 'CI_lower', 'CI_Upper', 'Std.Dev')

data_real <- 

gegevens <- data 
```

Hier komt de tekst voor de hoofdlijn. 

```{r staafdiagram lgv-stock10-graph, echo =  FALSE, fig.width = 8, fig.height = 4, fig.cap = "Figuur 1: titel (Bron: …).", fig.pos = "H"}
p <- ggplot(gegevens, aes(x = jaar, y = effective_simulated_rate)) +
   geom_ribbon(aes(ymin = CI_lower, ymax = CI_Upper),
            fill = "grey80",
            alpha = 0.8)+
  geom_point(aes(text = paste("<br>", "Jaar:", jaar, "<br>", "Effective simulated rate:",
                              sprintf("%0.1f", effective_simulated_rate)))) +
  geom_line() +
  labs(y = "Gesimuleerde snelheid (aantal nieuwe uitheemse soorten per jaar)") +
 
  scale_x_continuous(breaks = c(1970, 1980, 1990, 2000, 2010, 2020,
                                2023)) +
  scale_y_continuous(expand = c(0, 0), breaks = c(0, 10,20,30,40,50),
                     limits = c(0, 50)) +
  theme(
    axis.title.x = element_blank(),
    axis.title.y = element_text(margin = margin(t = 0, r = 10, b = 0, l = 0),
                                hjust = 0),
    legend.key.size = unit(0.3, "cm")
  )



if (interactive() || opts_knit$get("rmarkdown.pandoc.to") == "html") {
  ggplotly(p, tooltip = c("text")) %>%
    plotly::config(
      modeBarButtonsToRemove = list(
        "lasso2d", "select2d", "hoverClosestCartesian",
        "hoverCompareCartesian", "toggleSpikelines"
      ),
      displaylogo = FALSE
    )
} else {
  p
}
```

## Definitie

Deze indicator toont …, uitgedrukt in ...
Eventueel link met beleid schetsen

## Bespreking

Hier beschrijf je wat op de grafiek te zien is. 
Als je meerdere figuren wil tonen, lees je nogmaals data in, en voeg je het script van de tweede figuur toe. 



## Referenties
---
title: "Metadata over Titel indicator"
date: 2026-03-15T09:00:00
bibliography: ../references.bib
link-citations: TRUE
thema: idem als in markdown van de indicator
  - 
  - 
  - 
keywords: idem als in markdown van de indicator
  -  
  -  
  -  
  -  
  -  
lang: nl
tab: metadata
verantwoordelijke:
  - Naam Achternaam <jasmijn.hillaert@inbo.be>
output: html_document
---

## Technische informatie

```{r setup, include=FALSE}
library(knitr)
opts_chunk$set(message = FALSE, warning = FALSE, echo = FALSE)
library(git2rdata)
```

```{r databereik}
databereik <- paste(
  range(read_vc("dataset")$Jaar),
  collapse = "-")
```

- **Periodiciteit**: jaarlijks
- **Volgende update**: maand 2027
- **Databereik**: `r databereik`

## Databron

- **Producent**: 
- **Dataset**: 
- **Gegevensinzameling**: 

## Berekeningswijze
Hier geef je zo goed mogelijk weer hoe de cijfers berekend of gebruikt zijn. 

## Opmerkingen bij de gegevenskwaliteit en betrouwbaarheid

Wat weet je hierover??

## Download

```{r child = "../../template/download_tabel.Rmd"}
```

```{r tsv-tabel, results = "asis"}
download_tabel(
  rmd = "titel indicator.Rmd",
  tsv = c(
    dataset =
      "dataset"
      ),
  rel_path = file.path("..", "titel indicator")
)
```
